【裁判字號】    90,易,23
【裁判日期】    900329
【裁判案由】    竊盜
【裁判全文】
臺灣板橋地方法院刑事判決                              九十年度易字第二三號
    公  訴  人  臺灣板橋地方法院檢察署檢察官
    被      告  甲○○
右列被告因竊盜案件，經提起公訴（八十九年度偵緝字第一六七Ｏ號）及移送併案審
理（八十九年度偵字第二二八一一號），本院判決如左：
    主  文
甲○○連續竊盜，處有期徒刑捌月。扣案鑰匙壹支沒收。
    事  實
甲○○前因懲治盜匪條例案件案件，於民國（下同）八十年十月十一日經判決判處有
期徒刑十年確定，嗣於八十八年八月九日因縮短刑期假釋出監，縮刑期滿日期為九十
一年五月十四日，於假釋期間，仍不知警惕，基於意圖為自己不法所有之概括犯意，
而為下列竊盜犯行：
(一)先於八十九年六月八日晚上六時許至同年月九日上午七時三十分之間某時，以自備
  鑰匙一支，在台北市○○路○段一Ｏ六巷一Ｏ八號前，竊取乙○○所有車號ＡＰＲ
  ─六五一號機車一部（置物箱內有雨衣一件），嗣於同年六月十一日下午九時三十
  分許，甲○○在台北縣蘆洲市○○路三八七號前，酒醉穿著前開雨衣，並坐臥在仍
  處發動狀態之贓車旁，附近居民丁○○發現可疑報警處理，為警前往查獲並扣得甲
  ○○所有之機車鑰匙一支，經台灣台北地方法院檢察署檢察官諭知限制住居後釋放
  即逃匿未到案。
(二)甲○○復承前開竊盜犯意，於八十九年十一月間某日凌晨四時許，在台北市○○區
  ○○路果菜市場附近，見丙○○所有經他人竊取後停放該處之ＣＧＥ─四三二號機
  車一台，鑰匙未經取下，認有機可趁，即發動機車騎乘離去，竊得後供己使用（該
  機車係於八十九年十月四日下午二時許，在台北市○○○路一一八之五號前發現失
  竊），嗣於八十九年十一月十日晚上七點五十分，甲○○騎乘該車行經桃園市○○
  路、中山東路口，當場為警查獲，經訴請偵查起訴及移送併案審理。
    理  由
一、犯罪事實(一)部分，被告甲○○矢口否認犯行，辯稱：沒有偷機車，因喝醉酒，不
    知發生什麼事，醒來就在警察局云云。惟查：
  證人即機車所有人乙○○到庭結證稱：我於八十九年六月八日晚上六點將機車停
    在我家樓下，車子有上鎖，鑰匙也有拔下，第二天上午七時三十分許發現失竊，
    車子領回時，電門沒有損壞的痕跡，且扣到的鑰匙也不是我的，被告身上穿的雨
    衣，是鎖在機車座椅下的置物箱裡面，要打開置物箱需要用機車鑰匙等語（見審
    判筆錄）。
  證人丁○○到庭結證稱：我之前從來沒有看到該部機車，當天晚上被告在敲門，
    我就發現那部機車停在我家門口，被告身上穿著一件雨衣，喝得很醉，所以我就
    打電話報警等語（見同前筆錄），並於警訊中指陳：我最後一次出門是下午五、
    六點左右，當時機車並沒有停在門口等語。
  證人即查獲警員謝明賢到庭結證稱：當天我們到現場時，發現被告穿著雨衣，喝
    得很醉，躺在機車旁邊，機車是發動狀態，鑰匙還插在機車上等語；證人即查獲
    警員張沛堯到庭結證稱：我們發現該車是贓車之後，聯絡車主，車主也說那件雨
    衣是他的等語。綜上，足認該機車應係被告以自備鑰匙竊得後騎乘，因遇雨而取
    出被害人之雨衣使用，嗣因不勝酒力，而坐臥仍處發動狀態之機車旁邊，該車確
    屬被告管領使用。被告空言辯稱酒醉均不知情云云，不足採信。此外，並有贓物
    領據、車輛失竊證明單、查詢車輛認可資料各一份在偵查卷可參。又犯罪事實(二)
    部分，業據被告坦承不諱，並經證人丙○○到庭結證明確，復有查詢車輛認可資
    料、贓物領據在偵查卷可稽。綜上，事證明確，被告二次竊盜犯行均堪認定。
二、核被告所為，係犯刑法第三百二十條第一項竊盜罪。核被告所為二行為，時間緊
    接，所犯罪名相同，顯係出於概括之犯意為之，為連續犯，爰依刑法第五十六條
    之規定以一罪論，並加重其刑，犯罪事實(二)部分雖未據起訴，惟與起訴部分有連
    續犯裁判上一罪之關係，本院併予審理。爰審酌被告於假釋期間，不知警惕而竊
    取他人機車騎用之犯罪動機、目的、手段，及其生活狀況、智識程度，被害人丙
    ○○指述機車價值約兩萬元，被告犯罪所生之損害非輕，及犯罪後坦承部分犯行
    ，態度尚可等一切情狀，量處如主文所示之刑，以示懲儆。扣案鑰匙一支，係被
    告所有供犯罪所用之物，已認定如前，爰依刑法第三十八條第一項第二款宣告沒
    收。
據上論斷，應依刑事訴訟法第二百九十九條第一項前段，刑法第五十六條、第三百二
十條第一項、第三十八條第一項第二款，罰金罰鍰提高標準條例第一條前段，判決如
主文。
中      華      民      國    九十      年      三      月    二十九    日
                                          法  官  蕭  一  弘
右正本證明與原本無異。
如不服本判決，應於判決送達後十日內向本院提出上訴狀 (應附繕本) ，上訴於臺灣
高等法院。
              書記官  郭  玉  芬
中      華      民      國    九十      年      四      月    三        日
附錄法條
刑法第三百二十條
意圖為自己或第三人不法之所有，而竊取他人之動產者，為竊盜罪，處五年以下有期
徒刑、拘役或五百元以下罰金。
意圖為自己或第三人不法利益，而竊佔他人之不動產者，依前項之規定處斷。
前二項之未遂犯罰之。


司法院資訊處製作；財團法人民間司法改革基金會備份。
